臺灣高等法院高雄分院刑事裁定　　　　　110年度抗字第383號
抗　告　人
即受刑人　　陳暐聖


上列抗告人因聲請撤銷緩刑案件，不服臺灣屏東地方法院中華民
國110 年9 月10日裁定（110 年度撤緩字第51號），提起抗告，
本院裁定如下：
    主  文
原裁定撤銷。
檢察官撤銷緩刑之聲請駁回。
    理  由
一、原裁定意旨略以：㈠受刑人陳暐聖因犯過失致死案件，經高
    雄高分院以105 年度交上易字第131 號判決判處有期徒刑8
    月，緩刑5 年，並應支付告訴人傅江海新台幣（下同）114
    萬5,000 元，自105 年12月1 日起，每月1 日支付2 萬元，
    累計不得逾6 期未付，最後一期支付2 萬5,000 元，於110
    年8 月25日前支付完畢，判決於105 年10月26日確定，緩刑
    期間自105 年10月26日起至110 年10月25日止。而受刑人自
    上開判決確定迄今，並無在監在押之情事，客觀上並無不能
    履行之情形，迄今卻僅支付告訴人17萬5,000 元，未能如期
    履行亦未積極與告訴人聯絡，經臺灣屏東地方檢察署（下稱
    屏東地檢署）書記官致電詢問受刑人是否如期賠償告訴人，
    受刑人回覆：因為伊只是臨時工，伊只有剛開始有賠，伊沒
    有辦法每個月賠2 萬元等語，有屏東地檢署辦案公務電話紀
    錄表、告訴人請求撤銷緩刑宣告狀紙在卷可查。㈡酌命受刑
    人向告訴人支付損害賠償為諭知緩刑之重要負擔，且上開確
    定判決所定負擔之履行期限及金額，均屬合理相當，而受刑
    人客觀上並無不能履行之情形，卻於長達近5 年之時間，僅
    給付告訴人17萬5,000 元，尚有97萬元未給付，支付數額與
    應支付之數額相差甚鉅等情事，實難認受刑人會依緩刑條件
    誠實履行，因認受刑人違反刑法第74條第2 項第3 款所定負
    擔之情節已屬重大，且無從再預期受刑人猶能恪遵相關法令
    規定，原宣告之緩刑難收其預期效果，有執行刑罰之必要，
    因而依檢察官之聲請，依刑法第75條之1 第1 項第4 款之規
    定聲請撤銷受刑人緩刑之宣告，固非無見。
二、惟按：受刑人於收受原審裁定前，已於110 年9 月23日匯款
    10萬元，及於同年月24日及26日支付10萬元及30萬元，所餘
    賠償金額為47萬元，而被害者家屬亦表示受刑人經多年仍有
    面對解決之心，已獲得家屬之諒解，有家屬聲明書、匯款單
    在卷可憑（見本院卷第15、19頁），並經本院以電話向被害
    人家屬確認無訛，有電話查詢紀錄單在卷可憑（見本院卷第
    31頁），且被害者於LINE中亦表示「孩子阿姨很心疼你但是
    你讓阿姨太傷心了，以後你為人父就會體會得到了，謝謝你
    ，……希望你加油」、「也辛苦你媽了」等語（見本院卷第
    13頁），足徵受刑人確實致力於履行和解條件，因此，抗告
    意旨主張係因長期在外地工作，僅知匯款給父母，由父母轉
    交，並非有意逃避等語，應屬可信。原裁定未及審酌上情，
    尚有未洽，抗告意旨執以指摘，為有理由，自應由本院將原
    裁定撤銷，並駁回檢察官在第一審之聲請。至於餘額部分，
    受刑人仍應如期履行。
據上論結，應依刑事訴訟法第413 條，裁定如主文。
中    華    民    國   110    年    11    月    11    日
                  刑事第四庭    審判長法  官  黃建榮
                                      法  官  任森銓
                                      法  官  李嘉興
以上正本證明與原本無異。
不得再抗告。
中    華    民    國   110    年    11    月    11    日
                                      書記官  蔡妮庭